臺灣新北地方法院行政訴訟判決　　　　　110年度交字第641號
原　　　告　林榮焜　
被　　　告　新北市政府交通事件裁決處

代　表　人　李忠台　
訴訟代理人　黃慧婷　　律師

上列當事人間因交通裁決事件，原告不服被告民國110年9月1日
新北裁催字第48-CP0000000號裁決，本院判決如下：
    主  文
一、原告之訴駁回。
二、訴訟費用新臺幣參佰元由原告負擔。
    事實及理由
壹、程序方面：
    原告不服被告所為道路交通管理處罰條例第8 條之裁決而提
    起撤銷訴訟，依行政訴訟法第237 條之1 ，應適用交通裁決
    事件訴訟程序。本件因卷證資料已經明確，本院依同法第23
    7 條之7 規定，不經言詞辯論，直接裁判。
貳、實體方面：
一、爭訟事實概要：緣原告林榮焜所有車牌號碼000-0000號普通
    重型機車（下稱系爭機車），於民國（下同）110年7月14日
    7時50分許，於板橋區僑中二街12巷36號劃有紅線路段停車
    ，而有「在劃有紅線路段停車」之違規，經新北市政府警察
    局板橋分局（下稱原舉發單位）警員認定違規屬實，爰於
    110年7月19日填製新北市警交大字第CP0000000號舉發違反
    道路交通管理事件通知單予以舉發，記載應到案日期為110
    年9月2日前，並移送被告處理，原告於110年7月27日提出申
    訴，嗣經被告調查認定原告有「在禁止臨時停車處所停車」
    之違規事實，乃依道路交通管理處罰條例第56條第1項第1款
    之規定，以110年9月1日新北裁催字第48-CP0000000號裁決
    書（下稱原處分），裁處原告罰鍰6百元。原告不服，遂提
    起本件行政訴訟。
二、原告起訴主張及聲明：
㈠、主張要旨：
⑴、舉發過當，本人所住新北市○○區○○○街00巷00號3樓，
    機車所停處是本人所住房屋樓下之範圍內，而機車所停是本
    人所住樓下使用範圍內，也因外雖劃有紅線，當時再劃紅線
    時，劃的紅線有過於太上面，本人機車停的位置是在紅線內
    ，本人所住樓下使用範圍內，也在紅線內，本人所停機車處
    不是停紅線外，舉發單位憑劃有紅線處就來舉發，也應看清
    所停機車屬本住戶的人所為範圍是在紅線內。
㈡、聲明：⑴原處分撤銷。⑵訴訟費用由被告負擔。
三、被告答辯及聲明：
㈠、答辯要旨：
⑴、查本件違規照片所示，原告之車輛確實於繪有紅線之路段停
    車無誤(被證3)，違規要屬明確，原告固稱系爭地點屬於私
    人土地而自己於系爭地點停放沒有違規，惟處罰條例所指道
    路範圍並不以系爭土地之所有權為公有或私有為斷，此觀臺
    北高等行政法院105年度訴字第1770號判決意旨至明，又系
    爭地點縱令為私人土地，亦未見有任何足以隔絕或劃分該私
    人土地之障礙設施，系爭地點即屬於可供不特定人或多數人
    通行之處，而已達所謂供公用通行目的，原告之主張應不足
    採；再按原舉發單位之調查結果可知，原告之車輛後懸部分
    確實壓於紅實線上而屬於禁止臨時停車標線之效力規制範圍
    無誤，是原告於系爭地點停車，自屬「於禁止臨時停車處所
    停車」之違規，應無疑義。
⑵、再者，原告既為合法考領機車駕駛執照之人，有機車車籍查
    詢資料及駕駛人基本資料（被證11）為憑，其對上述規定應
    知之甚詳，並應確實遵守。是原告前揭所述，無非單方所執
    之詞，委無足取。綜上所述，被告依法裁處，應無違誤。原
    告之訴為無理由，陳請判決如答辯聲明所載，以維法紀。
㈡、聲明：⑴原告之訴駁回。⑵訴訟費用由原告負擔。
四、爭點事項：
⑴、原告於上開時、地，停放系爭機車在上開繪設紅實線之地點
    ，是否屬住戶使用範圍內？
⑵、被告以原告有「在禁止臨時停車處所停車」之違規事實裁處
    ，是否舉發過當？
五、本院的判斷：
㈠、前提事實：
    爭訟概要欄所載之事實，除上開爭點外，其餘事實業為原告
    於起訴狀所不爭執，且有新北市警交大字第CP0000000號舉
    發違反道路交通管理事件通知單及合法送達證明、申訴陳述
    書、新北市政府警察局板橋分局110年8月3日新北警板交字
    第1103868811號函附採證違規照片、新北裁催字第48-CP000
    0000號違反道路交通管理事件裁決書及送達證書、新北市政
    府養護工程處110年10月6日新北養一字第1104849230號函、
    新北市板橋區公所110年10月7日新北板工字第1102061388號
    函、新北市政府城鄉發展局110年10月7日新北城測字第1101
    917920號函、新北市板橋地政事務所110年10月7日新北板地
    測字第1105976717號函、新北市政府工務局110年10月15日
    新北工使字第1101917730號函、新北市政府警察局板橋分局
    110年10月18日新北警板交字第1103883357號函、機車車籍
    查詢資料及駕駛人基本資料等（見本院卷第61頁至第91頁）
    足資佐證，此事實應堪認定。
㈡、本件應適用之相關法令：
⑴、道路交通標誌標線號誌設置規則第149條第1項第1款第5目規
    定：「標線依其型態原則上分類如下：一、線條以實線或虛
    線標繪於路面或緣石上，用以管制交通者，原則上區分如下
    ：（五）紅實線：設於路側，用以禁止臨時停車。」。
⑵、道路交通標誌標線號誌設置規則第169條第1項「禁止臨時停
    車線，用以指示禁止臨時停車路段，以劃設於道路緣石正面
    或頂面為原則，無緣石之道路得標繪於路面上，距路面邊緣
    以三○公分為度」。
⑶、道路交通安全規則第111條第1項第3款：「汽車臨時停車時
    ，應依下列規定：三、設有禁止臨時停車標誌、標線處所不
    得臨時停車。」。
⑷、道路交通安全規則第112條第1項第1款：「汽車停車時，應
    依下列規定：一、禁止臨時停車處所不得停車。」。
⑸、道路交通管理處罰條例第3條第1款、第11款：「本條例所用
    名詞釋義如下：一、道路：指公路、街道、巷衖、廣場、騎
    樓、走廊或其他供公眾通行之地方。十一、停車：指車輛停
    放於道路兩側或停車場所，而不立即行駛。」。
⑹、道路交通管理處罰條例第56條第1項第1款：「汽車駕駛人停
    車時，有下列情形之一者，處新臺幣六百元以上一千二百元
    以下罰鍰：一、在禁止臨時停車處所停車。」。
⑺、按「本細則依道路交通管理處罰條例第九十二條第四項規定
    訂定之。」、「處理違反道路交通管理事件之程序及統一裁
    罰基準，依本細則之規定辦理。前項統一裁罰基準，如附件
    違反道路交通管理事件統一裁罰基準表。」，違反道路交通
    管理事件統一裁罰基準及處理細則第1條、第2條第1項、第2
    項分別亦有明定，是違反道路交通管理事件統一裁罰基準及
    處理細則即係基於法律之授權所訂定，而該處理違反道路交
    通管理事件之統一裁罰基準（即「違反道路交通管理事件統
    一裁罰基準表」）已考量「違反事件」、「法條依據」、「
    法定罰鍰額度或其他處罰」、「違規車種類別或違規情節」
    、「期限內繳納或到案聽候裁決者」、「逾越應到案期限30
    日內，繳納罰鍰或到案聽候裁決者」、「逾越應到案期限30
    日以上60日以內，繳納罰鍰或到案聽候裁決者」、「逾越應
    到案期限60日以上，繳納罰鍰或逕行裁決處罰者」等因素，
    作為裁量之標準，並未違反授權之目的及裁量權之本質，是
    其不僅直接對外發生效力，且被告亦應受其拘束而適用之。
㈢、原告之行政訴訟主張意旨略以：「其於上開時、地，停放系
    爭機車在上開繪設紅實線之地點，係屬住戶使用範圍內，其
    沒有違規停車，有舉發過當。」等語置辯。惟查：
⑴、按處罰條例第3條規定：「本條例用詞，定義如下：一、道
    路：指公路、街道、巷衖、廣場、騎樓、走廊或其他供公眾
    通行之地方。」準此，該條例規範之道路係指可供不特定人
    或多數人通行者，即以「通行」之目的供「公用」為已足，
    至道路性質為公有或私有者，尚非所問。探究其立法意旨，
    無非係為求廣泛保障公眾通行之安全，避免因將「道路」之
    定義限縮於一般所熟知之公路、街道、巷衖等，而忽略其他
    實質上亦同供公眾通行所用之處所，進而造成保障公眾通行
    安全上之漏洞（臺北高等行政法院105年度訴字第1770號判
    決意旨參照）。
⑵、依採證違規照片所示（見本院卷第71頁），原告之車輛確實
    於繪有紅線之路段停車無誤，依上開道路交通標誌標線號誌
    設置規則第149條第1項第1款第5目規定，紅實線設於路側，
    用以禁止臨時停車。是原告於系爭地點停車，自屬「於禁止
    臨時停車處所停車」之事實，違規行為要屬明確，又依新北
    市板橋區公所110年10月7日新北板工字第11020613 88號函
    說明二：「依來函附件照片所示，旬揭巷道內（板橋區僑中
    二街12巷36號前道路）瀝青路面暨側溝由本所養護。」（見
    本院卷第79頁），雖依新北市板橋地政事務所110年10月7日
    新北板地測字第1105976717號函意旨略以「板橋區僑中二街
    12巷36號前地籍屬性，土地權屬私人土地。」（見本院卷第
    83頁）。依上開處罰條例及參照臺北高等行政法院105年度
    訴字第1770號判決意旨，所指道路範圍並不以系爭土地之所
    有權為公有或私有為斷，是以系爭地點縱令為私人土地，亦
    未見有任何足以隔絕或劃分該私人土地之障礙設施，系爭地
    點即屬於可供不特定人或多數人通行之處，而已達所謂供公
    用通行目的，原告之主張應不足採。
⑶，原告既為合法考領機車駕駛執照之人，有機車車籍查詢資料
    及駕駛人基本資料（見本院卷第89-91頁）為憑，其對上述
    規定應知之甚詳，並應確實遵守。是原告前揭所述，無非單
    方所執之詞，委無足取。綜上所述，被告依法裁處，應無違
    誤。原告之訴為無理由。
㈣、本件判決基礎已經明確，兩造其餘的攻擊防禦方法及訴訟資
    料，經本院斟酌後，核與判決結果不生影響，無一一論述之
    必要，一併說明。
六、結論：原處分並無違誤，原告訴請撤銷為無理由，應予駁回
    。本件第一審裁判費為300元，所以確定第一審訴訟費用額
    為300元，由原告負擔。
七、依行政訴訟法第195 條第1 項後段、第236 條、第98條第1
    項前段、第237 條之8 第1 項、第237 條之9 第1 項，判決
    如主文。
中    華    民    國   110    年    11    月    29    日
                  行政訴訟庭  法  官  陳伯厚
一、上為正本係照原本作成。
二、如不服本判決，應於判決送達後20日內，向本院提出上訴狀
    並表明上訴理由（原判決所違背之法令及其具體內容或依訴
    訟資料可認為原判決有違背法令的具體事實），其未載明上
    訴理由者，應於提出上訴後 20 日內向本院補提理由書（上
    訴狀及上訴理由書均須按他造人數附繕本，如未按期補提上
    訴理由書，則逕予駁回上訴），並應繳納上訴裁判費新臺幣
    750 元。
                              書記官  陳柔吟
中    華    民    國   110    年    11    月    30    日